臺灣桃園地方法院刑事交通事件裁定　　　　　　　　　九十三年度交聲字第六四號
　　原處分機關　台北市交通事件裁決所
　　異　議　人　甲○○
　　即受處分人
右列異議人即受處分人因違反道路交通管理處罰條例案件，對於台北市交通事件裁決
所九十三年一月二十九日所為北市裁三字第裁二二–Ａ四Ｍ○○二四一三號裁決書之
處分，聲明異議，本院裁定如左：
        主  文
異議駁回。
        理  由
一、按汽（機）車行近行人穿越道前，應減速慢行，遇有行人穿越時，無論有無交通
    警察指揮或號誌指示，均應暫停讓行人先行通過，道路交通安全規則第一百零三
    條定有明文。又汽車駕駛人，駕駛汽車，行近行人穿越道，不減速慢行或行人穿
    越道有行人穿越時，不暫停讓行人先行通過者，處新臺幣（下同）六百元以上一
    千八百元以下罰鍰，道路交通管理處罰條例第四十四條第二款亦有明定。
二、本件異議人即受處分人於民國九十二年十二月四日下午三時五十三分許，騎乘車
    牌號碼ＱＵＢ－九二六號機車，行經台北市○○路右轉公園路口時，明知其行進
    方向之行人穿越道有行人行走，應暫停禮讓行人先走，惟受處分人竟不顧行人穿
    越道已有行人穿越之狀況，執意右轉，從兩名行人中間穿越而過，為台北市政府
    警察局交通大隊直屬第三分隊警員喻照麟發現，當場攔停，並以受處分人有違反
    道路交通管理處罰條例第四十四條第二款規定之行為掣單舉發，受處分人收受員
    警開立之舉發違反道路交通管理事件通知單（以下稱舉發單）後，於舉發通知單
    上所載應到案日期前之九十二年十二月十九日，向原處分機關提出申訴，經原處
    分機關函請原舉發單位調查結果，仍認受處分人有上開之違規行為，原處分機關
    乃於九十三年一月二十九日依道路交通管理處罰條例第四十四條第二款（贅引第
    一項，應更正）及違反道路交通管理事件統一裁罰標準表之規定裁處罰鍰一千二
    百元。
三、本件受處分人矢口否認有右開不禮讓行人先行違規行為，辯稱：伊當時是要右轉
    正位於斑馬線上，不可能在斑馬線上暫時停車，否則會擋到行人云云。經查，舉
    發員警喻照麟到庭具結證稱：「（本案違規情形？）異議人是襄陽路右轉到公園
    路方向，我是在公園路北往南方向，在距離路口約十公尺處照相取締，見異議人
    西往南方向右轉，未禮轉行人，該行人在異議人的行車方向，而異議人未停車，
    直接穿過二個行人中間。」等語。核與卷附取締照片二張顯示，異議人於右轉時
    ，其行車方向前方確有二名行人正在斑馬線上行走等情，均相符合。證人喻照麟
    係本件原處分機關所認定受處分人有右開違規行為之原證人，其到庭具結以證述
    上開違規事實，因其與受處分人並無恩怨，自無自陷於偽證罪之追訴而構詞誣賴
    受處分人之理，是本院由其證述已得有受處分人確有右開違規行為之心證，且於
    本件卷存證據資料內亦無任何積極證據足以證明證人上開證述係屬虛偽，亦未有
    足以令人顯信其證述為不可採之品性證據或前科證據存在，本院自不得僅以證人
    為本件開單告發受處分人之員警而全盤抹殺其在訴訟上所具有之原證人資格，而
    受處分人對上開證人之證述並無法舉出或請本院調查任何對其有利之證據資料，
    以使本院對證人所證述受處分人違規之事實產生任何合理之懷疑，且交通警察掣
    單舉發違反道路交通管理處罰條例所列之違規事實，本質上為行政處分，係公務
    員基於職務上之權力，依法就特定之具體事件所為之具公法上效果之單方面行政
    行為，基於公務員為公法上行為具有公信力之原則，該行政行為當可被推定為真
    正，其據以依法處分之事實認定亦為正確無誤，本此公信原則，乃立法者賦予行
    政機關制定違反道路交通事件統一裁罰標準及處理細則，使勤務員警得當機處分
    以達其維護交通秩序、安全之行政目的。從而，受處分人確有於右開時、地違規
    之事實，已可認定，是原處分機關之裁罰，核無違誤，本件受處分人之異議為無
    理由，自應將其異議駁回。
四、據上論斷，應依道路交通管理處罰條例第八十七條第二項、道路交通案件處理辦
    法第十九條，裁定如主文。
中        華        民        國    九十三    年    四    月    三十    日
                                    臺灣桃園地方法院交通法庭
                                              法  官  劉為丕
右正本證明與原本無異。
如不服本裁定，應於裁定送達後五日內向本院提出抗告狀。
                                              書記官  方秀貞
中        華        民        國    九十三    年    五    月      五    日
